【裁判字號】    96,訴,2436
【裁判日期】    970418
【裁判案由】    違反毒品危害防制條例
【裁判全文】
臺灣彰化地方法院刑事判決              96年度訴字第2436號
公  訴  人  臺灣彰化地方法院檢察署檢察官
被      告  甲○○
上列被告因違反毒品危害防制條例案件，經檢察官提起公訴（96
年度毒偵字第4270號），本院依簡式審判程序判決如下：
    主  文
甲○○施用第一級毒品，處有期徒刑拾月。扣案如附表所示之毒
品沒收銷燬。
    事  實
一、甲○○前因違反毒品危害防制條例案件，經本院以93年度毒
    聲字第901 號裁定送勒戒處所施以觀察、勒戒後，因評定認
    無繼續施用之傾向，於民國93年11月11日執行完畢釋放。仍
    不知警惕，於上開觀察、勒戒執行完畢釋放後5 年內之96年
    8 月25日下午9 時許（起訴書誤載為同年月24日某時），基
    於施用第一級毒品海洛因之犯意，在其友人賴志忠位於彰化
    縣員林鎮○○街49號之租屋處，將海洛因加入香菸內，以點
    燃香菸吸食其氣體之方式，施用海洛因1 次。嗣於同年月27
    日上午11時20分許，為警持本院核發之搜索票在上址查獲，
    並扣得甲○○所有施用剩餘如附表所示之毒品1 包。
二、案經彰化縣警察局員林分局報告臺灣彰化地方法院檢察署檢
    察官偵查起訴。
    理  由
一、本件被告甲○○所涉為死刑、無期徒刑、最輕本刑為3 年以
    上有期徒刑或高等法院管轄第一審案件以外之罪，並於本院
    行準備程序時就被訴事實為有罪之陳述，本院合議庭依刑事
    訴訟法第273 條之1 第1 項規定，裁定改由受命法官獨任行
    簡式審判程序，先予敘明。
二、上揭犯罪事實業據被告於警詢及本院審理時坦承不諱（見偵
    卷第6 頁、本院97年4 月18日準備程序及審判筆錄），經查
    ：
（一）被告於96年8 月27日為警所採集之尿液，經檢驗呈嗎啡及
      可待因陽性反應，有彰化縣警察局員林分局委託檢驗尿液
      代號與真實姓名對照認證單（見偵卷第18頁）、詮昕科技
      股份有限公司濫用藥物尿液檢驗報告（見偵卷第32、40頁
      ）附卷可稽，另有扣案如附表所示毒品海洛因1 包、法務
      部調查局96年9 月25日調科壹字第09623069730 號鑑定書
      1 紙（見偵卷第33頁）在卷足憑，堪認被告自白與事實相
      符。
（二）被告前因施用毒品案件，經本院以93年度毒聲字第901 號
      裁定送勒戒處所施以觀察、勒戒後，經評定認無繼續施用
      之傾向，於93年11月11日執行完畢釋放，並由臺灣彰化地
      方法院檢察署檢察官以93年度毒偵字第3342、3687號為不
      起訴處分確定等情，有臺灣高等法院被告前案紀錄表、臺
      灣高等法院在監在押全國紀錄表各1 份在卷可資參照，被
      告於前開觀察、勒戒執行完畢釋放後，5 年內再犯本件施
      用毒品犯行，堪可認定。
（三）綜上，本件事證明確，被告犯行洵堪認定，應依法論科。
三、按海洛因為毒品危害防制條例第2 條第2 項第1 款所規定之
    第一級毒品，被告施用海洛因之行為，核係犯毒品危害防制
    條例第10條第1 項施用第一級毒品罪。被告為供施用而持有
    該毒品之低度行為，應為施用之高度行為所吸收，不另論罪
    。爰審酌被告曾因施用毒品經送觀察、勒戒，仍未知警惕，
    再犯本案之罪，足見其雖經觀察、勒戒等治療程序，仍未徹
    底戒除惡習遠離毒害，顯未能善體國家設置觀察、勒戒機構
    ，協助毒品施用者戒除毒害之良法美意，惟念及施用毒品本
    質上係戕害自身健康之行為，尚未嚴重破壞社會秩序或侵害
    他人權益，暨其犯罪之動機、目的、所生危害及犯罪後坦承
    犯行態度良好等一切情狀，量處如主文所示之刑，以示懲儆
    。又本件被告犯罪時間非在96年4 月24日以前，不符合中華
    民國九十六年罪犯減刑條例之減刑條件，尚無從依上開條例
    減刑，附此敘明。
四、扣案如附表所示白色粉末1 包為第一級毒品海洛因，有上揭
    法務部調查局鑑定書1 紙附卷足憑，應依毒品危害防制條例
    第18條第1 項前段沒收銷燬。再盛裝上述扣案海洛因毒品之
    空包裝袋1 個，雖經法務部調查局就之與其所盛裝之毒品海
    洛因分別鑑析其重量，有上開法務部調查局鑑定書1 紙在卷
    可憑，惟因法務部調查局一般係以傾倒之方式，將包裝袋內
    之毒品海洛因倒出而與包裝袋分離而稱重，必要時，輔以刮
    杓刮取袋內粉末，然無論依何種方式分離，包裝袋內均有極
    微量之毒品海洛因殘留，業經法務部調查局93年3 月19日調
    科壹字第09300113060 號函釋在案，足認前揭空包裝袋1 個
    內均含極微量海洛因殘留而無法析離，亦應整體視為查獲之
    毒品海洛因，併依毒品危害防制條例第18條第1 項前段規定
    ，宣告沒收銷燬如主文所示。
據上論斷，應依刑事訴訟法第273 條之1 第1 項、第299 條第1
項前段，毒品危害防制條例第10條第1 項、第23條第2 項、第18
條第1 項前段，判決如主文。
本案經檢察官余建國到庭執行職務。
中    華    民    國    97    年    4     月    18    日
                  刑事第五庭      法  官  楊舒嵐
以上正本證明與原本無異。
如不服本判決，應於判決送達後10日內，向本院提出上訴書狀，
上訴書狀應「敘述具體上訴理由」，並按他造當事人之人數附繕
本。「切勿逕送上級法院」。
中    華    民    國    97    年    4     月    18    日
                                  書記官  張木松
附表：第一級毒品海洛因壹包（驗餘淨重零點壹玖公克，空包裝
      袋壹個重零點貳肆公克）。
附錄所犯法條：
毒品危害防制條例第10條第1項
施用第一級毒品者，處6 月以上5 年以下有期徒刑。


司法院資訊處製作；財團法人民間司法改革基金會備份。
